臺灣嘉義地方法院刑事判決　　　　　　　 96年度訴字第588號
公　訴　人　臺灣嘉義地方法院檢察署檢察官
被　　　告　甲○○
上列被告因違反毒品危害防制條例案件，經檢察官提起公訴（九
十六年度毒偵緝字第八八號、第八九號），被告於準備程序中就
被訴事實為有罪之陳述，經本院合議庭裁定由受命法官改依簡式
審判程序審理，判決如下：
    主  文
甲○○施用第一級毒品，累犯，處有期徒刑壹年，減為有期徒刑
陸月；又施用第一級毒品，累犯，處有期徒刑捌月，減為有期徒
刑肆月；又施用第二級毒品，累犯，處有期徒刑陸月，減為有期
徒刑月。應執行有期徒刑壹年。
    事  實
一、甲○○前因施用第二級毒品案件，經本院以九十一年度毒聲
    字第七八七號裁定送觀察、勒戒後，認無繼續施用毒品之傾
    向，於民國九十一年十一月八日執行完畢釋放，並經臺灣嘉
    義地方法院檢察署檢察官以九十一年度毒偵字第九二八號為
    不起訴處分確定。其後又因違反毒品危害防制條例案件，經
    本院以九十三年度嘉簡字第二一０號判決判處應執行有期徒
    刑五月確定，經入監執行後，於九十四年十一月十日執行完
    畢。詎仍不知悔改，其明知海洛因及甲基安非他命係毒品危
    害防制條例所規定禁止施用之第一級、第二級毒品，仍於觀
    察勒戒執行完畢釋放後五年內，為下列行為：
  (一)於九十六年三月六日晚上十時許，基於同時施用第一級毒品
    海洛因及第二級毒品甲基安非他命之犯意，在嘉義市○區○
    ○街一０一號「王子飯店」之三０三號房內，以將安非他命
    及海洛因混合後，再置入玻璃球內以火燒烤吸食煙霧之方式
    ，同時施用海洛因及甲基安非他命一次。嗣經警於九十六年
    三月六日，在嘉義市○區○○街一０一號前，得甲○○同意
    採尿送驗，呈嗎啡及甲基安非他命之陽性反應，始悉上情。
  (二)又分別基於施用第一級毒品海洛因，及施用第二級毒品甲基
    安非他命之犯意，於九十六年三月十三日下午某時，在嘉義
    縣水上鄉寬士村一三九號住處內，以針筒注射方式，施用第
    一級毒品海洛因一次；另於同日晚間七時許，在前揭住處，
    以將第二級毒品甲基安非他命放入玻璃球吸食器內，以火燒
    烤方式，施用第二級毒品甲基安非他命一次。嗣經警於九十
    六年三月十四日，在嘉義市○區○○街與垂楊路之交岔路口
    處，徵得甲○○之同意而採尿送驗後，確呈嗎啡及甲基安非
    他命之陽性反應，始知上情。
二、案經嘉義市警察局第一分局報告臺灣嘉義地方法院檢察署檢
    察官偵查起訴。
    理  由
一、本件係經被告甲○○於準備程序當庭表示認罪，而經本院裁
    定以簡式審判程序加以審理，則依據刑事訴訟法第二百七十
    三條之二、同法第一百五十九條第二項之規定，不適用傳聞
    法則有關限制證據能力之相關規定，合先敘明。
二、訊據被告甲○○對於上開犯罪事實均坦承不諱，佐以被告於
    九十六年三月七日凌晨零時十分許、同年三月十四日上午六
    時五十分許，分別經警得其同意採尿送驗，其結果呈均嗎啡
    陽性（按施用海洛因後，經人體之水解代謝作用，會呈嗎啡
    陽性反應）及甲基安非他命陽性反應等情，有正修科技大學
    超微量研究科技中心檢驗報告（檢體編號分別為1B960309號
    、1C960303號）、採尿同意書、尿液代號與真實姓名對照表
    各二份在卷可佐，是上開補強證據，已足資擔保被告前述自
    白之真實性，核與事實相合，可信為真實。此外，被告因違
    反毒品危害防制條例案件，經本院以九十一年度毒聲字第七
    八七號裁定送觀察勒戒，於九十一年十一月八日執行完畢釋
    放等情，有臺灣嘉義地方法院檢察署刑案資料查註紀錄表及
    臺灣高等法院被告前案紀錄表各乙份附卷可憑。是被告施用
    毒品經觀察勒戒執行完畢釋放後，五年內再犯施用第一級、
    第二級毒品之犯行，堪以認定，應依法論科。
三、查海洛因、甲基安非他命分別為毒品危害防制條例所定之第
    一級、第二級毒品。故核被告所為，係犯毒品危害防制條例
    第十條第一項之施用第一級毒品罪及同條例第十條第二項之
    施用第二級毒品罪；其施用前持有海洛因、甲基安非他命之
    低度行為，為施用之高度行為所吸收，均不另論罪。再被告
    就犯罪事實(一)部分，係將第一級毒品海洛因及第二級毒品甲
    基安非他命混合後，同時施用第一級毒品海洛因及第二級毒
    品甲基安非他命等情，業據被告於本院審理時供明在案，此
    外，亦無被告將上揭二種毒品分別施用之證據。就本件犯罪
    事實(一)部分，被告以一施用行為，同時觸犯毒品危害防制條
    例第十條第一項、第二項之罪，為想像競合犯，應依刑法第
    五十五條前段之規定，從一重之毒品危害防制條例第十條第
    一項之施用第一級毒品罪處斷。又被告就犯罪事實(一)所犯上
    開施用第一級毒品罪，以及犯罪事實(二)所犯施用第一級毒品
    、第二級毒品罪，上開三罪犯意各別，行為互殊，應分論併
    罰。再被告前因施用毒品案件，經本院以九十三年度嘉簡字
    第二一０號判決判處應執行有期徒刑五月確定，經入監執行
    後，於九十四年十一月十日執行完畢等情，有前述臺灣嘉義
    地方法院檢察署刑案資料查註紀錄表、臺灣高等法院被告前
    案紀錄表各一份附卷可按，其於有期徒刑之執行完畢五年以
    內，故意再犯本案有期徒刑以上之罪，係屬累犯，應依刑法
    第四十七條第一項規定，均加重其刑。爰審酌被告國小畢業
    之智識程度，前曾因施用毒品經觀察勒戒程序，竟未思悔改
    ，顯然缺乏禁絕毒害決心，與被告施用毒品犯行係屬戕害自
    身健康之行為，尚未危害他人，且被告於本院審理中坦承犯
    行，態度尚稱良好等一切情狀，分別量處如主文所示之刑。
    末按犯罪在中華民國九十六年四月二十四日以前者，除本條
    例另有規定外，依下列規定減刑：一、死刑減為無期徒刑。
    二、無期徒刑減為有期徒刑二十年。三、有期徒刑、拘役或
    罰金，減其刑期或金額二分之一，中華民國九十六年罪犯減
    刑條例第二條第一項定有明文。本件被告上揭犯行係在九十
    六年三月六日、同年三月十三日所為，復無不得減刑之例外
    情形，自合於減刑條件，併諭知減得之刑及定應執行刑，以
    資懲儆。
據上論斷，應依刑事訴訟法第二百七十三條之一第一項、第二百
九十九條第一項前段，毒品危害防制條例第十條第一項、第二項
，刑法第十一條、第五十五條、第四十七條第一項前段、第五十
一條第五款，中華民國九十六年罪犯減刑條例第二條第一項第三
款、第七條，判決如主文。
本案經檢察官蔡彥守到庭執行職務。
中　　華　　民　　國　　96　　年　　8 　　月　　28　　日
                  刑事第一庭    法　官　黃琴媛
上列正本證明與原本無異。
如不服本判決，應於判決送達後十日內向本院提出上訴狀，上訴
書狀依法應敘述具體理由，如未敘述具體理由者，應於上訴期間
屆滿後二十日內補提理由書於本院（均應附繕本）。
中　　華　　民　　國　　96　　年　　8 　　月　　28　　日
                           　　書記官　李彩娥
附錄論罪科刑法條：
毒品危害防制條例第10條
施用第一級毒品者，處 6 月以上 5 年以下有期徒刑。
施用第二級毒品者，處 3 年以下有期徒刑。
